【裁判字號】    98,重訴,55
【裁判日期】    980630
【裁判案由】    拆屋還地
【裁判全文】
臺灣桃園地方法院民事判決              98年度重訴字第55號
原      告  甲○○
訴訟代理人  潘東翰律師
被      告  己○○
            戊○○
            丁○○
            辛○○
            庚○○
            癸○○
            子○○
上  一  人
訴訟代理人  寅○○
被      告  丙○○
            壬○○
            丑○○○
上列當事人間請求拆屋還地事件，本院於民國98年6 月16日言詞
辯論終結，判決如下：
    主      文
被告丑○○○應將坐落桃園縣蘆竹鄉○○段一二七地號土地如附
圖所示編號（1） 之地上物（面積為壹佰陸拾壹平方公尺）拆除
，並將土地返還原告及其他全體共有人，並自民國九十七年七月
九日起至返還土地之日止按月給付原告新台幣捌佰拾貳元。
被告丙○○應將坐落桃園縣蘆竹鄉○○段一二七地號土地如附圖
所示編號（2） 、（5） 之地上物（面積分別為拾、壹佰拾
壹平方公尺）拆除，並將土地返還原告及其他全體共有人，並自
民國九十七年七月九日起至返還土地之日止按月給付原告新台幣
捌佰拾貳元。
被告壬○○應將坐落桃園縣蘆竹鄉○○段一二七地號土地如附圖
所示編號（3） 、（4） 之地上物（面積分別為伍拾玖、壹佰拾
壹平方公尺）拆除，並將土地返還原告及其他全體共有人，並自
民國九十七年七月九日起至返還土地之日止按月給付原告新台幣
捌佰伍拾柒元。
被告子○○、庚○○、癸○○應將坐落桃園縣蘆竹鄉○○段一二
七地號土地如附圖所示編號（6） 、（9） 、坐落桃園縣蘆竹鄉
○○段一二八地號土地如附圖所示編號（10）、（16）之地上物
（面積分別為壹佰拾柒、肆拾貳、柒、壹佰伍拾伍平方公尺）拆
除，並將土地返還原告及其他全體共有人，並自民國九十七年七
月九日起至返還土地之日止按月給付原告新台幣壹仟陸佰壹拾捌
元。
被告子○○、庚○○、癸○○、丑○○○應將坐落桃園縣蘆竹鄉
○○段一二七地號土地如附圖所示編號（15）之地上物（面積為
陸拾肆平方公尺）拆除，並將土地返還原告及其他全體共有人，
並自民國九十七年七月九日起至返還土地之日止按月給付原告新
台幣佰貳拾貳元。
被告辛○○應將坐落桃園縣蘆竹鄉○○段一二七地號土地如附圖
所示編號（7） 、（8） 之地上物（面積分別為肆拾壹、壹佰拾
壹平方公尺）拆除，並將土地返還原告及其他全體共有人，並自
民國九十七年七月九日起至返還土地之日止按月給付原告新台幣
柒佰陸拾陸元。
被告己○○、戊○○、丁○○應將坐落桃園縣蘆竹鄉○○段一二
七地號土地如附圖所示編號（11）、（14）、坐落桃園縣蘆竹鄉
○○段128 地號土地如附圖所示編號（12）、（13）之地上物（
面積分別為壹佰柒拾陸、肆拾、壹、肆平方公尺）拆除，並將土
地返還原告及其他全體共有人，並自民國九十七年七月九日起至
返還土地之日止按月給付原告新台幣壹仟壹佰拾肆元。
原告其餘之訴駁回。
訴訟費用由被告丑○○○負擔百分之十三，被告丙○○負擔百分
之十二，被告壬○○負擔百分之十三，被告子○○、庚○○、癸○○負擔百分之二十六，被告辛○○負擔百分之十一，被告己○○、戊○○、丁○○負擔百分之十六，餘由原告負擔。
本判決第一項，於原告以新台幣拾萬元為被告丑○○○供擔保
後，得假執行。
本判決第二項，於原告以新台幣拾萬元為被告丙○○供擔保後
，得假執行。
本判決第三項，於原告以新台幣拾貳萬元為被告壬○○供擔保
後，得假執行。
本判決第四項，於原告以新台幣陸拾萬元為被告子○○、庚○○
、癸○○供擔保後，得假執行。
本判決第五項，於原告以新台幣拾貳萬元為被告子○○、庚○○
、癸○○、丑○○○供擔保後，得假執行。
本判決第六項，於原告以新台幣貳拾玖萬元為被告辛○○供擔保
後，得假執行。
本判決第七項，於原告以新台幣肆拾貳萬元為被告己○○、戊○○、丁○○供擔保後，得假執行。
原告其餘假執行之聲請駁回。
    事實及理由
壹、程序方面：
一、按訴狀送達後，原告不得將原訴變更或追加他訴，但擴張或
    減縮應受判決事項之聲明者，則不在此限，民事訴訟法第25
    5 條第1 項第3 款定有明文。經查，原告起訴時聲明如附表
    一所示（97年度桃簡調字第455 號卷第3 至5 頁）；後於民
    國98年2 月24日以書狀變更訴之聲明如附表二所示（本院卷
    第6 至7 頁），嗣於98年6 月1 日以書狀變更訴之聲明為如
    附表三所示（本院卷第30至31頁）；嗣於本院98年6 月16日
    言詞辯論其日，以言詞變更訴之聲明，就附表三聲明第1 、
    3 項不請求連帶給付，變更後之聲明如後揭聲明欄所示（本
    院卷第34頁背面）；經核原告上開更正後之聲明僅屬擴張應
    受判決事項之聲明，參照前開規定，應予准許。
二、本件被告癸○○、丙○○經合法通知，無正當理由未於最後
    言詞辯論期日到場，核無民事訴訟法第386 條各款所列情形
    ，爰依原告聲請，由其一造辯論而為判決。
貳、實體方面：
一、原告主張：
  (一)桃園縣蘆竹鄉○○段127 、128 地號土地（下稱系爭127 、
    128 地號土地）為原告與訴外人黃紹均共有，其上有被告所
    有，未經原告同意而擅自興建之違章建築，即門牌號碼為桃
    園縣蘆竹鄉蘆竹村5 鄰254 號、255 號、256 號、256-1 號
    、256-2 號、256- 3號之房屋，並分別占有使用，經原告要
    求被告搬遷並將土地返還予原告及其他全體共有人未果。為
    此，爰依民法第767 條、第821 條規定提起本訴。
  (二)被告無權占用原告所有之系爭土地，受有相當租金之不當得
    利，爰依土地法第105 條、第97條第1 項及民法第179 條規
    定，以申報地價年息10% 計算自97年7 月9 日起至返還系爭
    土地之日止相當於租金之不當得利（計算式詳如附表一）。
  (三)並聲明：
    1.被告己○○、戊○○、丁○○應將坐落桃園縣蘆竹鄉○○
      段127 地號（門牌號碼為桃園縣蘆竹鄉蘆竹村5 鄰254 號
      ）土地上，如複丈成果圖所示編號（11）、（12）、（13
      ）、（14），面積221 平方公尺之房屋及附屬建物拆除，
      並將土地返還予原告及全體共有人；被告應自97年7 月9
      日起至返還所占用土地之日止，按月給付原告及全體共有
      人新台幣（下同）1,768 元。
    2.被告簡隆斌應將坐落桃園縣蘆竹鄉○○段127 地號（門牌
      號碼為桃園縣蘆竹鄉蘆竹村5 鄰255 號）土地上，如複丈
      成果圖所示編號（7） 、（8） ，面積152 平方公尺之房
      屋及附屬建物拆除，並將土地返還予原告及全體共有人；
      被告應自97年7 月9 日起至返還所占用土地之日止，按月
      給付原告及全體共有人1,216 元。
    3.被告庚○○、子○○、癸○○應將坐落桃園縣蘆竹鄉○○
      段127 、128 地號（門牌號碼為桃園縣蘆竹鄉蘆竹村5 鄰
      256 號）土地上，如複丈成果圖所示編號（6） 、（9）
      、（10）、（15）、（16），面積353 平方公尺之房屋及
      附屬建物拆除，並將土地返還予原告及全體共有人；被告
      應自97年7 月9 日起至返還所占用土地之日止，按月給付
      原告及全體共有人2,834 元。
    4.被告丙○○應將坐落桃園縣蘆竹鄉○○段127 地號（門牌
      號碼為桃園縣蘆竹鄉蘆竹村5 鄰256-1 號）土地上，如複
      丈成果圖所示編號（2） 、（5） ，面積161 平方公尺之
      房屋及附屬建物拆除，並將土地返還予原告及全體共有人
      ；被告應自97年7 月9 日起至返還所占用土地之日止，按
      月給付原告及全體共有人1,288 元。
    5.被告丑○○○應將坐落桃園縣蘆竹鄉○○段127 地號（門
      牌號碼為桃園縣蘆竹鄉蘆竹村5 鄰256-2 號）土地上，如
      複丈成果圖所示編號（1） 、（15），面積193 平方公尺
      之房屋及附屬建物拆除，並將土地返還予原告及全體共有
      人；被告應自97年7 月9 日起至返還所占用土地之日止，
      按月給付原告及全體共有人1,544 元。
    6.被告壬○○應將坐落桃園縣蘆竹鄉○○段127 地號（門牌
      號碼為桃園縣蘆竹鄉蘆竹村5 鄰256-3 號）土地上，如複
      丈成果圖所示編號（3） 、（4） ，面積170 平方公尺之
      房屋及附屬建物拆除，並將土地返還予原告及全體共有人
      ；被告應自97年7 月9 日起至返還所占用土地之日止，按
      月給付原告及全體共有人1,360 元。
    7.願供擔保，請准宣告假執行。
二、被告則以：
  (一)被告己○○、戊○○、丁○○、辛○○、子○○、庚○○、
    丙○○、壬○○、丑○○○部分：
    1.四代前其等之曾祖父係訴外人林本源之佃農，系爭土地則
      係提供予佃農居住及堆放農具，嗣農地經政府放領予佃農
      後，就系爭土地大家亦未討論要如何處理，故其等世代就
      一直居住於此。
    2.40幾年前林本源家有連續收3 年租金，但因每次來收租就
      發生車禍，林本源家就不再來收租，其等不知要如何繳納
      租金。
    3.並聲明：原告之訴及假執行之聲請均駁回。
  (二)被告癸○○部分：被告未於言詞辯論期日到場，亦未提出準
    備書狀，作何聲明或陳述。
三、本院之判斷：
  (一)不爭執事實（本院卷第25至26頁、97年度桃簡調字第455 號
    卷第70頁）：
    1.系爭127 、128 地號土地為原告與訴外人黃紹均共有。
    2.附圖編號（1） 土地為被告丑○○○占有。
    3.附圖編號（2）、（5） 土地為被告丙○○占有。
    4.附圖編號（3）、（4） 土地為被告壬○○占有。
    5.附圖編號（6） 、（9） 、（10）、（16）土地為被告子
      ○○、庚○○、癸○○占有。
    6.附圖編號（15）土地為被告子○○、庚○○、癸○○、丑
      ○○○占有。
    7.附圖編號（7）、（8） 為被告辛○○占有。
    8.附圖編號（11）、（12）、（13）、（14）為被告己○○
      、戊○○、丁○○占有。
  (二)按所有人對於無權占有或侵奪其所有物者，得請求返還之；
    各共有人對於第三人，得就共有物之全部為本於所有權之請
    求。但回復共有物之請求，僅得為共有人全體之利益為之民
    法第767 條第1 項前段、第821 條分別定有明文。又按以無
    權占有為原因，請求返還所有物之訴，被告對原告就其物有
    所有權存在之事實無爭執，而僅以非無權占有為抗辯者，原
    告於被告無權占有之事實，無舉證責任。被告應就其取得占
    有，係有正當權源之事實證明之。如不能證明，則應認原告
    之請求為有理由。經查，系爭127 、128 地號土地為原告與
    訴外人黃紹均共有，為兩造所不爭執，並有土地登記第二類
    謄本在卷可稽（97年度桃簡調字第455 號卷第27至28頁），
    參諸前揭說明，被告自應就其占有具有正當權源之事實負舉
    證之責。被告己○○、戊○○、丁○○、辛○○、子○○、
    庚○○、丙○○、壬○○、丑○○○雖辯稱40幾年前林本源
    家有連續收3 年租金，但因每次來收租就發生車禍，林本源
    家就不再來收租等語，惟表示因已過40幾年，資料現均已不
    在等語（本院卷第26頁），被告既未提出相關證據以資佐證
    ，自難認被告占有系爭127 、128 地號上如附圖所示編號（
    1） 至（16）之土地具有正當權源【附圖所示編號（1） 至
    （16）之面積如後附土地面積計算表所示】，從而，原告依
    民法第767 條第1 項前段、第821 條請求被告丑○○○拆除
    如附圖編號（1） 土地上之建物並將土地返還予原告及全體
    共有人、被告丙○○拆除如附圖編號（2） 、（5） 土地上
    之建物並將土地返還予原告及全體共有人、被告壬○○拆除
    如附圖編號（3） 、（4） 土地上之建物並將土地返還予原
    告及全體共有人、被告子○○、庚○○、癸○○拆除如附圖
    編號（6） 、（9） 、（10）、（15）、（16）土地上之建
    物並將土地返還予原告及全體共有人、被告辛○○拆除如附
    圖編號（7） 、（8） 土地上之建物並將土地返還予原告及
    全體共有人、被告己○○、戊○○、丁○○拆除如附圖編號
    （11）、（12）、（13）、（14）土地上之建物並將土地返
    還予原告及全體共有人，為有理由。
  (三)按無法律上之原因而受有利益，致他人受損害者，應返還其
    利益，民法第179 條第1 項前段，又按無權占有他人之土地
    ，可能獲得相當於租金之利益為社會之通常觀念（最高法院
    61年台上字第1695號判例參照），本件被告無權占有原告所
    有之系爭土地，為無法律上之原因而受利益，原告不能使用
    土地以獲取利益因此受有損害，原告主張依不當得利之法律
    關係請求被告返還相當於租金之利益，應屬可取。復按「城
    市地方房屋之租金，以不超過土地及其建築物申報總價年息
    百分之十為限」；「第97條第99條及第101 條之規定，於租
    用基地建築房屋均準用之」，為土地法第97條、第105 條分
    別所明定。而土地法第97條所稱之城市地方係指市縣行政區
    域而言，凡在市縣行政區域內者，即有其適用（最高法院54
    年度第1 次民、刑庭總會會議決議參照）。又按法定地價，
    依土地法第148 條規定，係土地所有人依該法規定所申報之
    地價。上開計收租金限制之規定，非不得據為計算本件相當
    租金利益之標準。而租金之數額，除可以基地申報地價為基
    礎外，尚須斟酌基地之位置，工商業繁榮之程度，承租人利
    用基地之經濟價值及所受利益等項，並與鄰地租金相比較，
    以為決定。經查：
    1.按民法第821 條規定，各共有人對於第三人得就共有物之
      全部為本於所有權之請求，係指民法第767 條所規定之「
      物權」請求權而言，並不及於共有人基於債之法律關係對
      於第三人為賠償之請求（94年度台上字第668 號判決要旨
      參照）。原告雖主張依附表四之方式計算相當於租金之不
      當得利，並請求被告給付原告及其他全體共有人相當於租
      金之不當得利，惟參諸前揭判決要旨，此部分請求其他共
      有人是否主張，應由其他共有人自行決定，故原告僅得就
      其自己之應有部分對被告請求相當於租金之不當得利，而
      不得於其他共有人未起訴之情形下，就其他共有人之應有
      部分對被告請求。
    2.系爭127 、128 地號土地地目為建，使用分區為特定農業
      區，使用地類別為甲種建築用地，於96年1 月之當期申報
      地為每平方公尺960 元，此有土地登記第二類謄本附卷可
      稽（97年度桃簡調字第455 號卷第27至28頁）。又系爭
      127 、128 地號土地附近均係農地，有部分住家，並無商
      家等情，為兩造所不爭執（本院卷第26頁），並有現場照
      片4 幀可按（本院卷第36至37頁）。本院審酌上開各情，
      認原告請求被告給付相當於租金之不當得利，應按其無權
      占有系爭土地面積之申報總價之年息7%為適當，原告所得
      請求被告給付之金額，如附表五所示。逾此部份之請求，
      即屬無據，應予駁回。
  (四)本件事證已臻明確，兩造其餘主張、陳述及所提證據資料，
    經本院斟酌後，認與判決結果不生影響，爰不再一一論述，
    併此敘明。
  (五)本件原告陳明願供擔保請准宣告假執行，經核其勝訴部分，
    並無不合，爰酌定如主文所示之金額擔保之，至其敗訴部分
    ，假執行之聲請亦失所附麗，併予駁回之。
四、據上論結，本件原告之訴為一部有理由，一部無理由，依民
    事訴訟法第79條、第85條第1 項但書、第390 條第2 項，判
    決如主文。
中    華    民    國    98    年    6     月    30    日
                  民事第二庭    法  官  王耀興
以上正本係按原本作成。
如對本判決上訴，須於判決送達後20日內向本院提出上訴狀。
中    華    民    國    98    年    6     月    30    日
                                書記官  黃盈菁
附表一：
(一)被告己○○、戊○○、丁○○應將坐落桃園縣蘆竹鄉○○段
  127 、128 地號土地（下稱系爭127 、128 地號土地）上，門
  牌號碼為桃園縣蘆竹鄉蘆竹村5 鄰254 號之房屋及附屬建物拆
  除後，返還如經地政機關複丈成果圖所示編號之土地（面積暫
  以60平方公尺計算，待地政機關實際複丈後為準再為擴張，下
  同）予原告及全體共有人。被告應自民國97年7 月9 日起至返
  還所占用土地之日止，按年連帶給付原告新台幣（下同）
  5,760 元（面積暫以60平方公尺計算，待地政機關實際複丈後
  為準再為擴張，下同）。
(二)被告辛○○應將系爭127 地號土地上，門牌號碼為桃園縣蘆竹
  鄉蘆竹村5 鄰25 5號之房屋及附屬建物拆除後，返還如經地政
  機關複丈成果圖所示編號之土地予原告及全體共有人。被告應
  自97年7 月9 日起至返還所占用土地之日止，按年給付原告
  5,760 元。
(三)被告庚○○、子○○、癸○○應將系爭127 、128 地號土地上
  ，門牌號碼為桃園縣蘆竹鄉蘆竹村5 鄰256 號之房屋及附屬建
  物拆除後，返還如經地政機關複丈成果圖所示編號之土地予原
  告及全體共有人。被告應自97年7 月9 日起至返還所占用土地
  之日止，按年連帶給付原告5,760 元。
(四)被告丙○○應將系爭127 地號土地上，門牌號碼為桃園縣蘆竹
  鄉蘆竹村5 鄰255 號之房屋及附屬建物拆除後，返還如經地政
  機關複丈成果圖所示編號之土地予原告及全體共有人。被告應
  自97年7 月9 日起至返還所占用土地之日止，按年給付原告
  5,760 元。
(五)被告壬○○應將系爭127 地號土地上，門牌號碼為桃園縣蘆竹
  鄉蘆竹村5 鄰256-2 號之房屋及附屬建物拆除後，返還如經地
  政機關複丈成果圖所示編號之土地予原告及全體共有人。被告
  應自97年7 月9 日起至返還所占用土地之日止，按年給付原告
  5,760 元。
(六)被告乙○○應將系爭127 地號土地上，門牌號碼為桃園縣蘆竹
  鄉蘆竹村5 鄰256-3 號之房屋及附屬建物拆除後，返還如經地
  政機關複丈成果圖所示編號之土地予原告及全體共有人。被告
  應自97年7 月9 日起至返還所占用土地之日止，按年給付原告
  5,760 元。
(七)原告願供擔保宣告假執行。
附表二：
(一)被告己○○、戊○○、丁○○應將系爭127 地號（門牌號碼為
  桃園縣蘆竹鄉蘆竹村5 鄰254 號）土地上，如複丈成果圖所示
  編號（11）、（12）、（13）、（14），面積221 平方公尺之
  房屋及附屬建物拆除，並將土地返還予原告及全體共有人；被
  告應自97年7 月9 日起至返還所占用土地之日止，按月連帶給
  付原告及全體共有人1,768 元。
(二)被告簡隆斌應將系爭127 地號（門牌號碼為桃園縣蘆竹鄉蘆竹
  村5 鄰255 號）土地上，如複丈成果圖所示編號（7） 、（8
  ），面積152 平方公尺之房屋及附屬建物拆除，並將土地返還
  予原告及全體共有人；被告應自97年7 月9 日起至返還所占用
  土地之日止，按月連帶給付原告及全體共有人1,216 元。
(三)被告庚○○、子○○、癸○○應將系爭127 、128 地號（門牌
  號碼為桃園縣蘆竹鄉蘆竹村5 鄰256 號）土地上，如複丈成果
  圖所示編號（6） 、（9） 、（10）、（15）、（16），面積
  353 平方公尺之房屋及附屬建物拆除，並將土地返還予原告及
  全體共有人；被告應自97年7 月9 日起至返還所占用土地之日
  止，按月連帶給付原告及全體共有人2,834 元。
(四)被告丙○○應將系爭127 地號（門牌號碼為桃園縣蘆竹鄉蘆竹
  村5 鄰256-1 號）土地上，如複丈成果圖所示編號（2） 、（
  5） ，面積161 平方公尺之房屋及附屬建物拆除，並將土地返
  還予原告及全體共有人；被告應自97年7 月9 日起至返還所占
  用土地之日止，按月連帶給付原告及全體共有人1,288 元。
(五)被告丑○○○應將系爭127 地號（門牌號碼為桃園縣蘆竹鄉蘆
  竹村5 鄰256-2 號）土地上，如複丈成果圖所示編號（1） 、
  （15），面積193 平方公尺之房屋及附屬建物拆除，並將土地
  返還予原告及全體共有人；被告應自97年7 月9 日起至返還所
  占用土地之日止，按月連帶給付原告及全體共有人2,016 元。
(六)被告壬○○應將系爭127 地號（門牌號碼為桃園縣蘆竹鄉蘆竹
  村5 鄰256-3 號）土地上，如複丈成果圖所示編號（3） 、（
  4） ，面積170 平方公尺之房屋及附屬建物拆除，並將土地返
  還予原告及全體共有人；被告應自97年7 月9 日起至返還所占
  用土地之日止，按月連帶給付原告及全體共有人888 元。
(七)願供擔保，請准宣告假執行。
附表三：
(一)被告己○○、戊○○、丁○○應將坐落桃園縣蘆竹鄉○○段
  127 地號（門牌號碼為桃園縣蘆竹鄉蘆竹村5 鄰254 號）土地
  上，如複丈成果圖所示編號（11）、（12）、（13）、（14）
  ，面積221 平方公尺之房屋及附屬建物拆除，並將土地返還予
  原告及全體共有人；被告應自97年7 月9 日起至返還所占用土
  地之日止，按月連帶給付原告及全體共有人1,768 元。
(二)被告簡隆斌應將坐落桃園縣蘆竹鄉○○段127 地號（門牌號碼
  為桃園縣蘆竹鄉蘆竹村5 鄰255 號）土地上，如複丈成果圖所
  示編號（7） 、（8） ，面積152 平方公尺之房屋及附屬建物
  拆除，並將土地返還予原告及全體共有人；被告應自97年7 月
  9 日起至返還所占用土地之日止，按月給付原告及全體共有人
  1,216 元。
(三)被告庚○○、子○○、癸○○應將坐落桃園縣蘆竹鄉○○段
  127 、128 地號（門牌號碼為桃園縣蘆竹鄉蘆竹村5 鄰256 號
  ）土地上，如複丈成果圖所示編號（6） 、（9） 、（10）、
  （15 ） 、（16），面積353 平方公尺之房屋及附屬建物拆除
  ，並將土地返還予原告及全體共有人；被告應自97年7 月9 日
  起至返還所占用土地之日止，按月連帶給付原告及全體共有人
  2,834 元。
(四)被告丙○○應將坐落桃園縣蘆竹鄉○○段127 地號（門牌號碼
  為桃園縣蘆竹鄉蘆竹村5 鄰256-1 號）土地上，如複丈成果圖
  所示編號（2） 、（5） ，面積161 平方公尺之房屋及附屬建
  物拆除，並將土地返還予原告及全體共有人；被告應自97年7
  月9 日起至返還所占用土地之日止，按月給付原告及全體共有
  人1,288 元。
(五)被告丑○○○應將坐落桃園縣蘆竹鄉○○段127 地號（門牌號
  碼為桃園縣蘆竹鄉蘆竹村5 鄰256-2 號）土地上，如複丈成果
  圖所示編號（1） 、（15），面積193 平方公尺之房屋及附屬
  建物拆除，並將土地返還予原告及全體共有人；被告應自97年
  7 月9 日起至返還所占用土地之日止，按月給付原告及全體共
  有人1,544 元。
(六)被告壬○○應將坐落桃園縣蘆竹鄉○○段127 地號（門牌號碼
  為桃園縣蘆竹鄉蘆竹村5 鄰256-3 號）土地上，如複丈成果圖
  所示編號（3） 、（4） ，面積170 平方公尺之房屋及附屬建
  物拆除，並將土地返還予原告及全體共有人；被告應自97年7
  月9 日起至返還所占用土地之日止，按月給付原告及全體共有
  人1,360 元。
(七)願供擔保，請准宣告假執行。
附表四：
┌────────────────────────────────────┐
│原告主張相當於租金之不當得利計算式                                      │
├────┬────────┬─────┬────┬───┬───────┤
│被    告│期            間│每平方公尺│占用面積│租金率│每月相當於租金│
│姓    名│                │申報地價  │ （㎡） │      │之不當得利數額│
├────┼────────┼─────┼────┼───┼───────┤
│己○○  │自97年 7月 9日起│960 元    │221     │10%   │1,768元       │
│戊○○  │至返還土地之日止│          │        │      │              │
│丁○○  │                │          │        │      │              │
├────┼────────┼─────┼────┼───┼───────┤
│辛○○  │同上            │同上      │152     │同上  │1,216元       │
├────┼────────┼─────┼────┼───┼───────┤
│庚○○  │同上            │同上      │353     │同上  │2,824元       │
│子○○  │                │          │        │      │              │
│癸○○  │                │          │        │      │              │
├────┼────────┼─────┼────┼───┼───────┤
│丙○○  │同上            │同上      │161     │同上  │1,288元       │
├────┼────────┼─────┼────┼───┼───────┤
│丑○○○│同上            │同上      │193     │同上  │1,544元       │
├────┼────────┼─────┼────┼───┼───────┤
│壬○○  │同上            │同上      │170     │同上  │1,360元       │
└────┴────────┴─────┴────┴───┴───────┘
附表五：
┌──────────────────────────────────────────┐
│原告主張相當於租金之不當得利計算式                                                  │
├────┬─────┬─────┬────┬───┬───────┬────────┤
│被    告│期      間│每平方公尺│占用面積│租金率│每月相當於租金│原告所得請求之金│
│姓    名│          │申報地價  │ （㎡） │      │之不當得利數額│額（應有部分10分│
│        │          │          │        │      │              │之9）           │
├────┼─────┼─────┼────┼───┼───────┼────────┤
│己○○  │自97年7 月│960 元    │221     │7%    │1,238元       │1,114元         │
│戊○○  │9 日起至返│          │        │      │              │                │
│丁○○  │還土地之日│          │        │      │              │                │
│        │止        │          │        │      │              │                │
├────┼─────┼─────┼────┼───┼───────┼────────┤
│辛○○  │同上      │同上      │152     │同上  │851元         │766元           │
├────┼─────┼─────┼────┼───┼───────┼────────┤
│庚○○  │同上      │同上      │321 【此│同上  │1,798元       │1,618元         │
│子○○  │          │          │部分係被│      │              │                │
│癸○○  │          │          │告庚○○│      │              │                │
│        │          │          │、子○○│      │              │                │
│        │          │          │、癸○○│      │              │                │
│        │          │          │占有編號│      │              │                │
│        │          │          │（6） 、│      │              │                │
│        │          │          │（9） 、│      │              │                │
│        │          │          │（10）、│      │              │                │
│        │          │          │（16）之│      │              │                │
│        │          │          │面積】  │      │              │                │
├────┼─────┼─────┼────┼───┼───────┼────────┤
│庚○○  │同上      │同上      │64【此部│同上  │358元         │322元           │
│子○○  │          │          │分係4 人│      │              │                │
│癸○○  │          │          │占有編號│      │              │                │
│丑○○○│          │          │（15）之│      │              │                │
│        │          │          │面積】  │      │              │                │
├────┼─────┼─────┼────┼───┼───────┼────────┤
│丙○○  │同上      │同上      │161     │同上  │902元         │812元           │
├────┼─────┼─────┼────┼───┼───────┼────────┤
│丑○○○│同上      │同上      │161 【此│同上  │902元         │812元           │
│        │          │          │部分係占│      │              │                │
│        │          │          │有編號（│      │              │                │
│        │          │          │1） 之面│      │              │                │
│        │          │          │積      │      │              │                │
├────┼─────┼─────┼────┼───┼───────┼────────┤
│壬○○  │同上      │同上      │170     │同上  │952元         │857元           │
└────┴─────┴─────┴────┴───┴───────┴────────┘


司法院資訊處製作；財團法人民間司法改革基金會備份。
